# 承租人收到出租人的运营补助如何处理

提问人：zrh2012 时间：2016-01-14 21:28:07
如：承租人租赁了出租人的物业，租赁期限为 10 年，出租人前两年每年给承租人 150 万元的运营补贴，同时，承租人每年将运营收入按照固定的比例支付给出租人，出租人有可能在前两年获得的较少的租金收益，那么出租人获得的运营补贴应该如何处理，是否应该计入当年其他业务收入或者冲减当年运营成本费用。请老师指导

回答人：chenyiwei
根据《企业会计准则解释第 1 号》第三条：
（二）出租人对经营租赁提供激励措施的，出租人与承租人应当分别下列情况进行处理： 1.出租人提供免租期的，承租人应将租金总额在不扣除免租期的整个租赁期内，按直线法或其他合理的方法进行分摊，免租期内应当确认租金费用；出租人应将租金总额在不扣除免租期的整个租赁期内，按直线法或其他合理的方法进行分配，免租期内出租人应当确认租金收入。 2.出租人承担了承租人某些费用的，出租人应将该费用自租金收入总额中扣除，按扣除后的租金收入余额在租赁期内进行分配；承租人应将该费用从租金费用总额中扣除，按扣除后的租金费用余额在租赁期内进行分摊。
另外，“承租人每年将运营收入按照固定的比例支付给出租人”属于或有租金，承租人应在实际发生时确认为费用。

提问人：zrh2012 时间：2016-01-17 18:09:15
谢谢陈版，我的问题可能没写清楚，我再详细叙述哈，非常感谢！ 承租方租赁了出租方的物业，租赁期限为 10 年（前三年承租方扣除固定的运营费用后再分成，以后年度不扣除固定费用直接分成，但承租方在签订合同时据市场环境测算，基本每年都要盈利，承租方以后年度的分成比例分别为80%、60%、第五年起的分成比例为45%），出租方前三年每年给承租人 150 万元的运营补贴，同时，承租方前两年按运营收入加上出租方给的运营补贴之和再扣除 200 万元的固定运营费用后将50%支付给出租人，出租人有可能在前两年的收益是负数（备注：出租人给承租人 150 万元的运营补贴，承租人的运营收入为 250 万元，承租人的运营收入 250 万元加上出租人给的运营补贴 150 万元共 400 万元， 400 万元减去 200 万元的固定运营费用后则计算出分成基数为 200 万元，出租方的分成比例为50%，出租方应分成租金 100 万元，综上，出租方第一年的租金净收入为-50万元），那么承租方的实际成本为-50万元。问题：承租人取得的 150 万元该如何处理？

回答人：chenyiwei
如果没有约定固定租金，只有分成，则 3 年共 450 万运营费用补贴递延在 10 年内直线法确认，作为对各年度租金费用的调整；分成款作为或有租金，在金额能够可靠确定时计入租金费用。即每年租金费用＝当年分成款－ 45 万。

提问人：zrh2012 时间：2016-01-18 21:04:02
谢谢陈版主，但我认为这种处理方式不妥，因为没有客观反映企业的经营活动，出租人前 3 年每年给 150 万元的原因主要是因为承租人前 3 年预计的收益比较少，主要用于补贴承租人前 3 年的运营活动，同时承租人在前 3 年的分成比例较低，第四年的分成比例为80%,第 5 年的分成比例为60%，第四及第五年的分成比例提高体现了合同精神。
另外若承租人的分成金额只有 30 万，本年的成本为-15万元是否合理。

回答人：chenyiwei
我理解按直线法在各年度均摊的方法符合准则的精神，即各年度通过租赁所承担的固定费用或所享有的固定收益是一个均衡的数字。
（不考虑分成等或有租金）

提问人：zrh2012 时间：2016-01-19 23:45:19
谢谢陈版主，但好像在或有租金的情况下这种假设不成立，例如：出租人承担了承租人某些费用的，出租人应将该费用自租金收入总额中扣除，按扣除后的租金收入余额在租赁期内进行分配；租金总额本来就不知道，更不可能扣除出租人承担的费用进行分配（会计准则要求分配就是平均，但全部是或有租金合同，是否需要通过平均调剂或有租金，把或有租金合同变更为固定租金加或有租金合同），我认为若全部是或有租金，最好的分配方式就是计入合同当期，体现合同精神（或者是或有租金的精神），也不违背会计准则的公允性原则。
既然合同各个租赁年度都是或有租金，人为的分配就是对或有租金合同的否定或者调剂。 我们确实遇到这种问题，请陈版主再帮我思考哈，非常感谢！！！

回答人：chenyiwei
或有租金只能在实际发生时确认为收入或费用，无法预先进行平均。能平均的只是事先可确定的固定部分，包括此处的费用补贴。

提问人：zrh2012 时间：2016-02-16 12:39:37
陈版你好，你说的此处的费用补贴，在第一年收到 150 万元后，计算第一年出租人承担了承租人得某些费用是 150 除以 10 年即 15 万元还是 450 除以 10 年即 45 万元呢？ 谢谢陈版主！

回答人：chenyiwei
考虑补贴总额时，应将后续年度基本确定可以收到的补贴考虑在内，一并在租赁期内分摊，须注意这里的“租赁期”是租赁准则第七条规定的“不可撤销租赁期”。